【裁判字號】    95,訴,90
【裁判日期】    950313
【裁判案由】    毒品危害防制條例
【裁判全文】
臺灣桃園地方法院刑事判決                95年度訴字第90號
公  訴  人  台灣桃園地方法院檢察署檢察官
被      告  甲○○
                    （現於臺灣桃園監獄受刑中）
上列被告因違反毒品危害防制條例案件，經檢察官提起公訴（94
年度毒偵字第4480被告為有罪之陳述，本院合議庭裁定由受命法
官獨任進行簡式審判，茲判決如下︰
    主  文
甲○○連續施用第一級毒品，累犯，處有期徒刑拾月。
扣案之第一級毒品海洛因壹包（驗餘淨重零點零肆公克，包裝重
零點壹陸公克）沒收銷燬之。
    事  實
一、甲○○前於民國（下同）83年間因竊盜及殺人未遂等案件，
    分別經臺灣臺北地方法院及本院判處有期徒刑3 月、6 年2
    月確定，經接續執行，於87年6 月20日假釋，刑期至92年1
    月10日屆滿以已執行論。
二、甲○○曾因施用毒品案件，經本院以92年毒聲字第2104號裁
    定應送勒戒處所觀察勒戒，經送觀察勒戒後，認有繼續施用
    毒品之傾向，再經本院以92年毒聲字第3306號裁定令入戒治
    處所施以強制戒治，於93年3 月24日，經本院以93年毒聲字
    第352 號裁定停止戒治所餘戒治期間付保護管束，於93年10
    月28日強制戒治期滿執行完畢，並經台灣桃園地方法院檢察
    署檢察官於93年11月25日，以93年戒毒偵字第353 號為不起
    訴處分確定。猶不知悔改，於上開強制戒治執行完畢釋放後
    5 年內，另基於施用第一級毒品海洛因之概括犯意，於94年
    7 月25日起至同年8 月1 日止，在台灣地區某處，連續施用
    第一級毒品海洛因多次。嗣於94年8 月1 日晚間11時50分許
    ，在桃園縣平鎮○○路406 巷為警查獲，並扣得第一級毒品
    海洛因1 包（驗餘淨重0.04公克，包裝重0.16公克）。
三、案經桃園縣政府警察局平鎮分局報請臺灣桃園地方法院檢察
    署檢察官偵查起訴。
    理  由
一、被告甲○○所為犯死刑、無期徒刑、最輕本刑為3 年以上有
    期徒刑以外之罪，被告於準備程序中就被訴事實為有罪之陳
    述，經法官告知簡式審判程序之旨，並聽取公訴人、被告之
    意見後，合議庭認為適宜，依刑事訴訟法第273 條之1 第1
    項規定，裁定進行簡式審判程序，先此敘明。
二、訊之被告對於上揭施用第一級毒品海洛因之犯行，坦承不諱
    。而被告於94年8 月2 日上午6 時許，為警採集之尿液，經
    送驗結果呈嗎啡陽性反應，有「被採尿人姓名編號對照表」
    、臺灣尖端先進生技醫藥股份有限公司出具之「濫用藥物檢
    驗報告」各1 紙在卷可憑（偵查卷第34、76頁）。且被告為
    警查獲時所扣得之白粉1 包，經送驗結果，含有第一級毒品
    海洛因成分，亦有法務調查局鑑定通知書1 紙在卷可按（偵
    查卷第69頁）。被告之自白與事實相符，足認其有施用第一
    級毒品海洛因之犯行。又被告曾因施用毒品案件，經本院以
    92年毒聲字第2104號裁定應送勒戒處所觀察勒戒，經送觀察
    勒戒後，認有繼續施用毒品之傾向，再經本院以92年毒聲字
    第3306號裁定令入戒治處所施以強制戒治，於93年3 月24日
    ，經本院以93年毒聲字第352 號裁定停止戒治所餘戒治期間
    付保護管束，於93年10 月28 日強制戒治期滿執行完畢，並
    經台灣桃園地方法院檢察署檢察官於93年11月25日，以93年
    戒毒偵字第353 號為不起訴處分確定等情，亦有上開不起訴
    處分書及臺灣高等法院被告前案紀錄表各1 份在卷可稽。本
    件事證明確，被告之犯行堪以認定，應依法論罪科刑。
三、核被告所為，係犯毒品危害防制條例第10條第1 項之施用第
    一級毒品罪。被告施用海洛因前之持有海洛因之低度行為，
    為高度之施用行為所吸收，不另論罪。被告先後多次施用第
    一級毒品海洛因犯行，時間緊接，方法相同，觸犯構成要件
    相同之罪，顯係基於概括犯意為之，為連續犯，依刑法第56
    條之規定，以一罪論，並加重其刑。被告前於83年間因竊盜
    及殺人未遂等案件，分別經臺灣臺北地方法院及本院判處有
    期徒刑3 月、6 年2 月確定，經接續執行，於87年6 月20日
    假釋，刑期至92年1 月10日屆滿以已執行論，有臺灣高等法
    院被告前案紀錄表在卷可按，其前受有期徒刑執行完畢後，
    5 年內再犯本件有期徒刑以上之罪，為累犯，應依刑法第47
    條之規定加重其刑，並依法遞加重之。爰審酌被告屢次施用
    毒品而不知悔改，品行不端，意志力薄弱，其施用毒品經強
    制戒治後，仍無法斷絕施用惡習，自有使其與社會上毒品來
    源隔離之必要，及被告犯罪後對於施用毒品之犯行已經坦承
    ，態度良好等一切情狀，量處如主文所示之刑。扣案之第一
    級毒品海洛因1 包（驗餘淨重0.04公克，包裝重0.16公克）
    ，應依毒品危害防制條例第18條第1 項前段諭知沒收銷燬之
    。
四、又被告另主張，其前於94年6 月6 日晚間9 時10分許為警採
    尿回溯26小時內某時許，在臺灣地區某不詳地點，施用第一
    級毒品海洛因1 次之犯行，已臺灣桃園地方法院檢察署檢察
    官於94年12月10，以94年度毒偵字第4555號為不起訴處分確
    定，即本件被告自94年7 月25日起至同年8 月1 日止之連續
    施用第一級毒品海洛因犯行，與前揭經不起訴處分之94年6
    月6 日晚間9 時10分許為警採尿回溯26小時內某時許之施用
    海洛因犯行，同屬連續犯關係，亦不應另行起訴云云。惟查
    ，上開94年度毒偵字第4555號不起訴處分，係以被告前因施
    用第一級毒品案件，已經本院於94年7 月22日，以94年度訴
    字第1079號刑事判決判處有期徒刑8 月，並於94年9 月12日
    確定，而認前揭被告於94年6 月6 日晚間9 時10分許為警採
    尿回溯26 小 時內某時許之施用海洛因犯行，與本院94年度
    訴字第1079 號 刑事判決所認定之被告連續施用第一級毒品
    犯行，有連續犯關係而為不起訴處分。然審閱本院94年度訴
    字第1079號刑事判決所認定之被告施用第一級毒品海洛因之
    犯罪時間，係自93年12月4 日起至同年月12日止，與本件被
    告之施用期間為94年7 月25日起至同年8 月1 日止，相距7
    月有餘，尚難認定本件被告之施用海洛因犯行，與前揭本院
    94年度訴字第1079 號 刑事判決所認定之施用海洛因犯行，
    有何連續犯之裁判上一罪關係，是被告認本件施用海洛因之
    犯行不應起訴云云，顯有誤會，附此敘明。
據上論斷，應依刑事訴訟法第273 條之1 第1 項、第299 條第1
項前段，毒品危害防制條例第10條第1 項、第18條第1 項前段，
刑法第11條、第56條、第47條，判決如主文。
本案經檢察官何嘉仁到庭執行職務。
中    華    民    國    95    年    3     月    13    日
                  刑事第七庭    法  官  劉為丕
上正本證明與原本無異。
如不服本判決，應於判決送達後10日內向本院提出上訴狀（應附
繕本），上訴於臺灣高等法院。
                                書記官  方秀貞
中    華    民    國    95    年    3     月    14    日
附錄本案論罪科刑法條：
毒品危害防制條例第10條施用第一級毒品者，處6月以上5年以下
有期徒刑。
施用第二級毒品者，處 3 年以下有期徒刑。


司法院資訊處製作；財團法人民間司法改革基金會備份。
